臺灣桃園地方法院刑事裁定
111年度聲字第1084號
聲  請  人  臺灣桃園地方檢察署檢察官
受  刑  人  何翔維


上列聲請人因受刑人數罪併罰有二裁判以上，聲請定其應執行之
刑（111年度執聲字第717號），本院裁定如下：
    主  文
何翔維犯如附表所示之罪，所處如附表所示之刑，應執行有期徒
刑壹年柒月，如易科罰金，以新臺幣壹仟元折算壹日。
    理  由
一、聲請意旨略以：受刑人何翔維因詐欺等案件，先後經法院判
    處如附表所示之刑確定，應依刑法第53條、第51條第5款定
    其應執行之刑，爰依刑事訴訟法第477條第1項聲請裁定等語
    。
二、按裁判確定前犯數罪者，併合處罰之；數罪併罰，有二裁判
    以上者，依刑法第51條之規定，定其應執行之刑；宣告多數
    有期徒刑者，於各刑中之最長期以上，各刑合併之刑期以下
    ，定其刑期，但不得逾30年；依刑法第53條應依同法第51條
    第5款至第7款之規定，定其應執行之刑者，由該案犯罪事實
    最後判決之法院之檢察官，聲請該法院裁定之，刑法第50條
    第1項前段、第53條、第51條第5款及刑事訴訟法第477條第1
    項分別定有明文。另按數罪併罰，應依分別宣告其罪之刑為
    基礎，定其應執行刑，此觀刑法第51條規定自明，故一裁判
    宣告數罪之刑，雖曾經定其執行刑，但如再與其他裁判宣告
    之刑定其執行刑時，前定之執行刑當然失效，仍應以其各罪
    宣告之刑為基礎，定其執行刑。然上開更定之應執行刑，不
    應比前定之應執行刑加計其他裁判所處刑期後為重，否則即
    與法律秩序理念及法律目的之內部界限有違，難認適法（最
    高法院93年度台非字第192號判決意旨參照）。
三、經查，受刑人何翔維所犯如附表所示之罪，先後經法院判處
    如附表所示之刑確定在案，有各該判決書及臺灣高等法院被
    告前案紀錄表1份附卷可稽。又受刑人所犯如附表編號2至6
    所示之罪，係於如附表編號1所示判決確定日前為之，且以
    本院為該案犯罪事實最後判決之法院，核與上開規定相符，
    是檢察官就上開犯罪合併定其應執行刑之聲請為正當，應予
    准許。審酌受刑人所犯行為態樣、各罪關係、次數多寡，及
    所呈現受刑人之人格特質及犯罪動機、目的、手段、程度、
    所生危險、案件之特性、比例原則，暨預防需求等綜合因素
    ，爰定其應執行刑如主文所示，並諭知易科罰金之折算標準
    。至受刑人所犯如附表編號1至5之罪，雖經臺灣士林地方法
    院110年度聲字第1233號裁定應執行有期徒刑1年3月確定，
    然依上開說明，前定之執行刑當然失效，本院自應以其各罪
    宣告刑為基礎，定其執行刑，併予敘明。
四、爰依刑事訴訟法第477條第1項，刑法第53條、第51條第5款
    、第41條第1項前段、第8項，裁定如主文。
中　　華　　民　　國　　111 　年　　5 　　月　　18　　日
            刑事第八庭    法　官　徐雍甯
以上正本證明與原本無異。
如不服本裁定，應於裁定送達後5 日內向本院提出抗告狀。
　　　　　　　　　　　　　書記官　楊宇國　　　　　　
中　　華　　民　　國　　111 　年　　5 　　月　　18　　日









附表：
編號           1          2 3 罪名  偽造文書 偽造文書 詐欺 宣告刑  有期徒刑4 月，如易科罰金，以新臺幣1 千元折算1 日 有期徒刑4 月，如易科 罰金，以新臺幣1 千元折算1 日 有期徒刑3 月，如易科 罰金，以新臺幣1 千元折算1 日 犯罪日期  108年5月3日至同年月5日 108年4月15日 109年3月12日、13日 偵查機關年度案號  臺灣苗栗地方檢察署108年度偵字第4740號 臺灣士林地方檢察署109年度偵緝字第655號 臺灣新北地方檢察署109年度偵字第34249號 最 後 事 實 審 法院 臺灣苗栗地方法院 臺灣士林地方法院 臺灣新北地方法院  案號 108年度苗簡字第1044號 109年度士簡字第440號 109年度審易字第2783號  判決日期 109年3月31日 109年8月7日 110年1月11日 確 定 判 決 法院 同上 同上 同上  案號 同上 同上 同上  確定日期 109年6月16日 109年9月22日 110年2月18日 備註  臺灣苗栗地方檢察署109年度執字第2066號 臺灣士林地方檢察署109年度執字第4416號 臺灣新北地方檢察署110年度執字第2494號   編號1至5經臺灣士林地方法院110年度聲字第1233號裁定應執行有期徒刑1年3月，如易科罰金，以新臺幣1千元折算1日   

編號           4          5 6 罪名  詐欺 偽造文書 偽造文書（聲請書誤載為詐欺） 宣告刑  有期徒刑3 月，如易科罰金，以新臺幣1 千元折算1 日 有期徒刑4 月，如易科罰金，以新臺幣1 千元折算1 日 有期徒刑5 月，如易科 罰金，以新臺幣1 千元折算1 日 犯罪日期  109 年4 月10日 108年5月24日 108 年12月14日至同年月16日 偵查機關年度案號  臺灣新北地方檢察署109年度偵字第31598號 臺灣士林地方檢察署109年度偵字第14362號 臺灣桃園地方檢察署109年度偵字第27133號 最 後 事 實 審 法院 臺灣新北地方法院 臺灣士林地方法院 臺灣桃園地方法院  案號 109年度簡字第7304號 109年度審簡字第1198號 110年度簡上字第250號  判決日期 110年2月2日 110年4月23日 110年12月7日 確 定 判 決 法院 同上 同上 同上  案號 同上 同上 同上  確定日期 110年3月12日 110年10月27日 110年12月7日 備註  臺灣新北地方檢察署109年度執字第3515號  臺灣士林地方檢察署110年度執字第4123號 臺灣士林地方檢察署111年度執字第893號   編號1至5經臺灣士林地方法院110年度聲字第1233號裁定應執行有期徒刑1年3年，如易科罰金，以新臺幣1千元折算1日